

CONTACTO

0

+34 654 445 115



miguelmartinjob@gmail.com



miguelangelmg.github.io



C/ Deportista Benjamín Rodríguez N°4 Bajo Derecha. Alicante.

SKILLS

Ofimática

Aprendizaje

Adaptabilidad

LENGUAJE

Castellano

Valenciano

Inglés

MIGUEL ÁNGELMARTÍN GIMÉNEZ

PROGRAMADOR - ADMINISTRATIVO

SOBRE MÍ

Destaco por mi capacidad de aprendizaje constante, responsabilidad y compromiso con las necesidades y objetivos de la empresa. Cuento con amplia experiencia como responsable de departamento administrativo, donde he gestionado la contabilidad y todas las facetas administrativas de una PYME. Además, poseo la titulación de Técnico de Grado Superior en Administración y Finanzas y Técnico Auxiliar de Grado Medio en Gestión Administrativa. Actualmente, me encuentro cursando un Grado Superior de Desarrollo de Aplicaciones Multiplataforma, lo que me permite contar con habilidades en programación y desarrollo de software. Asimismo, poseo disponibilidad inmediata y vehículo propio.

FORMACIÓN

Grado Superior Desarrollo de Aplicaciones Multiplataforma

2022 - 2024 ACTUALMENTE

Adquirir conocimientos y habilidades avanzadas en el diseño, programación y desarrollo de aplicaciones informáticas para múltiples plataformas y sistemas operativos.

I.E.S. MARE NOSTRUM

Grado Superior Administración y Finanzas 2020-2022

Enfocado en proporcionar conocimientos y habilidades en la gestión y dirección financiera de una organización, así como en la planificación y control de los recursos económicos y humanos.

I.E.S. MARE NOSTRUM

Grado Medio Gestión Administrativa 2018 - 2020

Centrado en proporcionar conocimientos y habilidades en la gestión de procesos administrativos y contables, así como en la aplicación de técnicas y herramientas informáticas.

I.E.S. MARE NOSTRUM

EXPERIENCIA LABORAL

AUXILIAR ADMINISTRATIVO

Empresa: Krystaline Technology S.A.

Duración: ABR 2023 - NOV 2023

ENCARGADO ADMINISTRATIVO

Empresa: Cabrera Parts S.L. (Mas Marine)

Duración: NOV 2021 - NOV 2022 Puesto Administrativo con especialización en la coordinación logística a nivel internacional y nacional. Encargado de liderar y supervisar eficientemente la gestión logística, asegurando una coordinación efectiva en proyectos tanto a nivel nacional como internacional. Destacada experiencia en el control documental, con enfoque en la optimización de procesos y el cumplimiento de normativas. Además, desempeño de tareas administrativas, financieras y de recursos humanos para contribuir al éxito integral de la organización.

Cabrera Parts S.L. es una empresa importadora y exportadora de venta de repuestos náuticos online.

Desde antes de terminar el curso de Grado Superior administración y finanzas, fui recomendado por el profesorado para llevar las cuentas y gestionasen la empresa creada en octubre de 2021.

Consiguiendo evolucionar junta a la empresa, llegando a pasar de 2 trabajadores a 5, en menos de un año, además de alcanzar un nivel de más de 100.000 euros de facturación.

Las tareas que realicé son:

- Gestión contable
- Control de facturas
- Operador logístico
- Gestión de importación y Exportación
- Resolución incidencias
- Organización de Archivo
- Control de stock
- Negociación con proveedores
- Comercial
- Gestión de página web
- Gestión fiscal
- Organización de Archivo
- Organización de tareas
- Redes sociales
- Gestión de proveedores
- · Gestión de clientes

ADMINITRATIVO -MOZO DE ALMACEN

Empresa:

V29 (Nombre comercial)

Duración:

ENE 2020 - AGO 2020

Puesto de administrativo con labores de mozo de almacén en una pequeña empresa, con funciones de facturación, control de stock, elaboración de albaranes/pedidos, preparación y recogida de mercancía y organización de stock.

COMPETENCIAS TECNOLÓGICAS

GRADO SUPERIOR DE DESARROLLO DE APLICACIONES MULTIPLATAFORAMS

- Lenguajes de Programación: Java, C#, Python, Kotlin
- Desarrollo Web: HTML, CSS
- Frameworks y Entornos de Desarrollo:
 - Android Studio
 - Unity
 - Visual Studio Basic
 - IntelliJ IDEA
 - o Visual Studio
 - Spring Boot
 - o QT
 - Flutter
 - o Odoo
- Bases de Datos: MySQL, Firebase